# 长期股权投资是否以办理工商关系变更为终止确认的时点?

提问人：快乐的审计猪 时间：2016-08-10 00:14:39
长期股权投资是否以办理工商关系变更为终止确认的时点?股东会决议以及股权转让协议均已办妥，但工商信息暂未变更，能否对该投资终止确认？工商信息变更是否是其必要条件？

回答人：chenyiwei
从法律角度而言，工商登记或者变更登记并非行政许可，而只是在相关交易或者事项发生后就发生后的事实情况向有关主管部门办理登记。根据《公司登记管理条例》第六十九条规定：“公司登记事项发生变更时，未依照本条例规定办理有关变更登记的，由公司登记机关责令限期登记；逾期不登记的，处以 1 万元以上 10 万元以下的罚款”。因此，股东变更后不办理变更登记，并不必然导致相关交易或者事项不具有法律效力（但不具有对抗第三人的效力）。因此，在实务中，可能出现企业合并的合并日／购买日或长期股权投资处置日早于被合并方或者被购买方（或被处置的目标企业）办妥工商变更登记之日的情况。

提问人：一时想不起 时间：2016-08-10 09:43:57
感谢陈版主回复。冒昧的再咨询个问题：假如A公司于 2015 年 5 月吸收合并其全资子公司B公司（ 2015 年 5 月已并账），但至今B公司未在工商、税务部门办理注销手续。现B公司要求我们出具基准日是 2015 年 12 月 31 日的审计报告以供工商、税务注销使用（报表数据采用 2015 年1-4月期间经营数据，5-12月相当于B公司清算停止经营活动故数据不采用），您认为是否可以出具相关审计报告？

回答人：chenyiwei
按特殊基础出具并限定用途，是可以接受的。毕竟B公司的法人资格和独立纳税人资格至今仍然存在。

提问人：moyongwei111 时间：2016-11-06 23:52:24
请教陈版主，若公司由于持续亏损于是在 2011 年进行了税务注销，此时净资产已为负数， 2015 年才正式开股东会解散并进行工商注销，期间公司实际已停止经营，那请问 2014 年底是否还应该保留长期股权投资原值并全额计提坏账准备还是说在 2011 年底就可以结转长期股权投资原值了？也就是关于长期股权投资原值的结转一般是以什么为准？谢谢！

回答人：chenyiwei
这种情况下还应分别保留长期股权投资和减值准备这两个科目的余额，到被投资方完成清算程序和工商注销后再对冲这两个科目余额，即完成对投资资产损失的核销。
对此类资产核销的标准，请参考以下文件： 1 、财务管理方面：《企业资产损失财务处理暂行办法》（财企[2003]233号）； 2 、国资管理方面：《关于印发中央企业资产减值准备财务核销工作规则的通知》（国资发评价[2005]67号）； 3 、税务方面：《关于企业资产损失税前扣除政策的通知》（财税[2009]57号）；《企业资产损失所得税税前扣除管理办法》（国家税务总局公告[2011]25号）。

提问人：鞋带松了 时间：2018-01-09 15:49:30
请教陈版主，若A公司长投权益法核算B公司，当时一直未支付投资款并挂账 借：长期股权投资 贷：其他应付款 现B公司破产注销，工商注销都未完成，现能取得资料只有：B公司清算报告（B公司自行出具并由各股东盖章）；B公司关于注销公司的股东会议文件。
且在工商信息网查看B公司还未办理注销登记仍在营业状态中。现站在审计角度看，是否必须得让A公司取得由第三方出具的清算报告（如：事务所），才可对A公司账面数进行处理，谢谢~

回答人：chenyiwei
需要，必须证明清算和注销已经完成。